【裁判字號】    99,訴,258
【裁判日期】    991025
【裁判案由】    返還消費借貸款
【裁判全文】
臺灣新竹地方法院民事判決               99年度訴字第258號
原      告  台新國際商業銀行股份有限公司
法定代理人  乙○○
訴訟代理人  甲○○
被      告  丙○○
上列當事人間請求返還消費借貸款事件，本院於民國99年10月11
日辯論終結，判決如下：
    主      文
被告應給付原告新臺幣壹佰伍拾貳萬伍仟玖佰參拾捌元，及自民
國九十年二月二十五日起至清償日止，按年息百分之八點七七計
算之利息，暨自民國九十年二月二十五日起至清償日止，逾期在
六個月以內者，按上開利率百分之十，超過六個月者，按上開利
率百分之二十計算之違約金。
訴訟費用由被告負擔。
    事實及理由
壹、程序部分
    本件原告原係向本院聲請核發支付命令，惟被告業於法定期
    間內提出異議，依據民事訴訟法第519條第1項規定，即應以
    原支付命令之聲請視為起訴，合先敘明。
貳、實體部分
一、原告起訴主張：原告業於民國（下同）93年10月18日受讓有
    限責任新竹市第十信用合作社全部營業並概括承受資產與負
    債，經行政院金融監督管理委員會核准在案，先予敘明。緣
    訴外人蔡松良於87年12月16日邀同被告丙○○為連帶保證人
    ，共同簽立借據乙紙向原告借款新臺幣（下同）300萬元，
    並約定借款期間自87年12月16日起至102年12月16日止，以
    每月為1期，共分180期，按期依年金法償付本息，借款利息
    則依原告基本放款利率加碼年息百分之0.23計算，嗣隨原告
    基本放款利率變動而調整，倘未依約按期清償本息，即喪失
    期限利益，全部債務視為到期，應一次全數清償，另自逾期
    之日起，逾期6個月以內者，按上開利率百分之10，超過6
    個月者，按上開利率百分之20加計違約金。詎訴外人蔡松良
    自88年11月16日起即未依約繳納本息，依前述約定，業已喪
    失期限利益，應全數一次清償，惟屢經催討仍不獲置理，現
    尚欠本金1,525,938元未清償，被告既為前開借款債務之連
    帶保證人，就前開借款債務依法應負連帶清償之責任，為此
    爰依消費借貸及連帶保證之法律關係提起本件訴訟，請求被
    告給付如主文第1項所示之金額、利息及違約金等語。
二、被告對於其擔任系爭借款債務之連帶保證人、系爭借據上之
    簽名為其親簽等情並不爭執，惟以其生活有困難、無力償還
    等語置辯。
三、本院之判斷：
(一)原告主張之前揭事實，業據其提出與所述相符之借據為證，
    而被告對於其擔任系爭借款債務之連帶保證人、系爭借據上
    之簽名為其親簽等情並不爭執，僅以其生活有困難、無力償
    還為辯，自堪信原告之主張為真實。
(二)按消費借貸者，謂當事人一方移轉金錢或其他代替物之所有
    權於他方，而約定他方以種類、品質、數量相同之物返還之
    契約，民法第474條第1項定有明文；又按保證債務之所謂連
    帶，係指保證人與主債務人負同一債務，對於債權人各負全
    部給付之責任者而言，此就民法第272條第1項規定連帶債務
    之文義參照觀之甚明，最高法院45年台上字第1426號著有判
    例可資參照。本件被告丙○○既為系爭債務之連帶保證人，
    自應就其保證債務負全部給付之責。
(三)從而，原告本於消費借貸及連帶保證之法律關係，訴請被告
    清償如主文第1項所示之本金、利息及違約金，即無不合，
    應予准許。
四、據上論結，本件原告之訴為有理由，依民事訴訟法第78條，
    判決如主文。
中    華    民    國    99    年    10    月    25    日
                  新竹簡易庭    法  官  彭淑苑
以上正本係照原本作成。
如對本判決上訴，須於判決送達後20日內向本院提出上訴。
如委任律師提起上訴者，應一併繳納上訴審裁判費。
中    華    民    國    99    年    10    月    25    日
                                書記官  王恬如

司法院資訊處製作；財團法人民間司法改革基金會備份。
